臺灣高等法院臺中分院刑事判決　　　　　　　　　　九十一年度上易字第二六號
　　上　訴　人　臺灣臺中地方法院檢察署檢察官
　　上　訴　人
　　即　被　告　乙○○
右上訴人因被告傷害案件，不服臺灣臺中地方法院九十年度易字第三二五五號中華民
國九十年十二月十四日第一審判決（起訴案號：臺灣臺中地方法院檢察署九十年度偵
字第一五五二０號），提起上訴，本院判決如左：
      主  文
原判決撤銷。
乙○○傷害人之身體，處有期徒刑參月，如易科罰金以參佰元折算壹日。
      事  實
一、乙○○與甲○二人係同居男女朋友，為事實上夫妻關係，兩人並育有一子，屬家
    庭暴力防治法第三條第二款所定之家庭成員。九十年六月二十三日四時許，在台
    中市南屯區○○○街一○九號前，二人因探望小孩之問題發生爭執，乙○○竟基
    於普通傷害之犯意，以拳頭毆打甲○頭部，並將甲○推倒在地，繼而以行動電話
    毆打甲○，並對甲○拳打腳踢，致甲○受有左下頷瘀腫傷四乘三公分、前胸瘀傷
    三乘零點五公分、右手腕瘀腫傷五乘五公分、右手肘瘀腫傷七乘五公分、頸部瘀
    傷五乘一公分、左肩瘀傷八乘一公分等傷害。
二、案經甲○訴由台中市警察局第四分局報告台灣台中地方法院檢察署檢察官偵查起
    訴。
      理  由
一訊據上訴人即被告乙○○（以下簡稱被告）對右揭事實坦承不諱，核與告訴人於
    警訊時指述之情節相符（偵查卷第十七、十八頁），並有診斷證明書一紙、照片
    一張在卷可資佐證（偵查卷第二十、二十一頁），事證明確，被告之犯行應堪認
    定。
二核被告所為，係犯刑法第二百七十七條第一項之傷害罪，屬家庭暴力防治法第二
    條第二項之家庭暴力罪。原審以被告罪證明確，予以論罪科刑，固非無見。惟原
    審認被告於九十年五月二十一日凌晨五時許，亦有在台中市南屯區○○○街一○
    九號四樓，酒後持行動電話毆傷告訴人乙節，即有未洽（詳如後述）。被告上訴
    意旨主張並無連續傷害告訴人，原審依連續犯之規定，加重其刑，顯有未當等語
    ，為有理由，自應由本院將原判決撤銷。至公訴人上訴意旨指摘原判決量刑過輕
    ，即屬無理由。爰審酌被告之素行、犯罪之動機、手段、告訴人所受傷害之程度
    及被告坦承犯行等一切情狀，量處如主文所示之刑，並諭知易科罰金之折算標準
    。
三、公訴意旨另略以：被告經常酗酒，酒後常因細故與告訴人發生口角，九十年五月
    二十一日凌晨五時許，在台中市南屯區○○○街一○九號四樓，被告竟基於普通
    傷害之犯意，酒後持行動電話毆打告訴人左胸部，致告訴人受有左胸瘀血之傷害
    。因認被告此部分亦涉有刑法第二百七十七條第一項之傷害罪嫌。訊據被告堅決
    否認有此部分之犯行，辯稱：伊當天並無毆打告訴人等語。經查，本件告訴人雖
    指訴被告確有於右揭時、地，酒後持行動電話毆打其左胸部，致其受有左胸瘀血
    之傷害，惟並無法提出診斷證明書，以資證明。此外，又查無其他積極之證據，
    足以證明被告有此部分之行為，自不能單憑告訴人片面之指訴，即認定被告有此
    犯行，因公訴人認此部分與前開論罪部分有連續犯之裁判上一罪關係，爰不另為
    無罪之諭知。
據上論結，應依刑事訴訟法第三百六十九條第一項前段、第三百六十四條、第二百九
十九條第一項前段，刑法第二百七十七條第一項第四十一條第一項前段，罰金罰鍰
提高標準條例第一條前段第二條，判決如主文。
本案經檢察官丙○○到庭執行職務。
中      華      民      國      九十一   年       三      月    二十八  日
                                    臺灣高等法院臺中分院刑事第十庭
                                          審判長法  官  林  照  明
                                                法  官  盧  江  陽
                                                法  官  蔡  名  曜
右正本證明與原本無異。
不得上訴。
                                                書記官  許  哲  禎
中      華      民      國      九十一   年       四      月     一     日
中華民國刑法第二百七十七條：
(普通傷害罪)
傷害人之身體或健康者，處三年以下有期徒刑、拘役或一千元以下罰金。
犯前項之罪因而致人於死者，處無期徒刑或七年以上有期徒刑；致重傷者，處三年以
上十年以下有期徒刑。
                                                                        Ｒ
